【裁判字號】    99,審訴,1859
【裁判日期】    991029
【裁判案由】    毒品危害防制條例
【裁判全文】
臺灣桃園地方法院刑事判決            99年度審訴字第1859號
公  訴  人  臺灣桃園地方法院檢察署檢察官
被      告  甲○○
上列被告因違反毒品危害防制條例案件，經檢察官提起公訴（99
年度毒偵字第3110號），被告於本院準備程序進行中，就被訴事
實為有罪之陳述，經本院告知簡式審判程序意旨，並聽取公訴人
及被告之意見後，本院合議庭裁定改依簡式審判程序審理，茲判
決如下：
    主      文
甲○○施用第一級毒品，累犯，處有期徒刑捌月，扣案之注射針
筒肆支、分裝袋肆個、塑膠管陸支及葡萄糖壹包均沒收；又施用
第二級毒品，累犯，處有期徒刑陸月，扣案之第二級毒品甲基安
非他命壹包含袋（驗餘淨重壹點玖伍捌捌公克）沒收銷燬之，玻
璃球壹個、吸食器壹組、分裝袋柒個、塑膠管陸支及葡萄糖壹包
均沒收；應執行有期徒刑壹年，扣案之第二級毒品甲基安非他命
壹包含袋（驗餘淨重壹點玖伍捌捌公克）沒收銷燬之，注射針筒
肆支、分裝袋拾壹個、玻璃球壹個、吸食器壹組、塑膠管陸支及
葡萄糖壹包均沒收。
    事實及理由
一、犯罪事實：甲○○前於民國88年間因施用毒品案件，經本院
    以89年度毒聲字第3364號裁定送觀察、勒戒後，因認無繼續
    施用毒品之傾向，於88年6 月30日執行完畢釋放出所，並經
    臺灣桃園地方法院檢察署檢察官以88年度偵字第8696號為不
    起訴處分確定；復於上開觀察、勒戒執行完畢釋放後5 年內
    之90年間，因施用毒品案件，經本院以90年度毒聲字第2508
    號裁定送觀察、勒戒後，因認無繼續施用毒品之傾向，於90
    年9 月28日執行完畢釋放出所，並經臺灣桃園地方法院檢察
    署檢察官以90年度偵字第628 號為不起訴處分確定；又於91
    年間因施用毒品案件，經本院以91年度毒聲字第1854號裁定
    令入戒治處所施以強制戒治，嗣經裁定停止戒治，所餘戒治
    期間付保護管束，迄92年8 月12日保護管束期滿，停止戒治
    未經撤銷，視為強制戒治期滿執行完畢，該次施用毒品犯行
    並經本院以91年度易字第1775號判決判處有期徒刑3 月確定
    ，並已執行完畢；另於93年間因施用毒品等案件，經本院以
    93年度訴字第956 號判決分別判處有期徒刑6 月、4 月，應
    執行有期徒刑8 月確定，於94年6 月30日縮刑期滿執行完畢
    ；再於94年間因施用毒品等案件，經臺灣板橋地方法院（下
    稱板橋地院）以94年度訴字第2537號判決分別判處有期徒刑
    7 月、5 月確定，嗣經板橋地院以96年度聲減字第1178號裁
    定分別減為有期徒刑3 月又15日、2 月又15日，並定應執行
    有期徒刑5 月又15日確定，而於96年7 月16日執行完畢（以
    上於本案均構成累犯）。詎其仍不知悔改並戒除毒癮，復基
    於施用第一、二級毒品之犯意，於99年6 月19日中午某時，
    在其位於桃園縣中壢市○○路29巷38弄46號之住處，分別以
    將第一級毒品海洛因摻入香菸後點燃吸食、以將第二級毒品
    置入吸食器燒烤後吸食其煙霧之方式，施用第一級毒品海洛
    因、第二級毒品甲基安非他命各1 次。嗣於99年6 月19日15
    時30分許，在其上開住處為警查獲，並扣得其所有供其施用
    第一級毒品犯行所用之注射針筒4 支、分裝袋4 個、供己施
    用之第二級毒品甲基安非他命1 包（驗前淨重1.9854公克，
    因鑑驗使用費失0.0266公克，驗餘淨重1.9588公克，含與毒
    品無法析離之包裝袋1 個）、供其施用第二級毒品犯行所用
    之玻璃球1 個、吸食器1 組、分裝袋7 個、供其施用第一、
    二級毒品犯行所用之塑膠管6 支、葡萄糖1 包、與本案無關
    之夾鏈袋3 包及非被告所有之電子磅秤1 台，始悉上情。
二、證據名稱：
  (一)被告甲○○於本院準備程序及審理中之自白。
  (二)桃園縣政府警察局桃園分局被採尿人尿液暨毒品真實姓名與
    編號對照表、台灣檢驗科技股份有限公司濫用藥物檢驗報告
    （尿液部分）各1 份。
  (三)桃園縣政府警察局桃園分局搜索扣押筆錄、桃園縣政府警察
    局桃園分局扣押物品目錄表、桃園縣政府警察局桃園分局扣
    押物品清單、憲兵司令部刑事鑑識中心99年7 月30日憲直刑
    鑑字第0990001494號鑑定書各1 份及扣案之第二級毒品甲基
    安非他命1 包（驗前淨重1.9854公克，因鑑驗使用費失0.02
    66公克，驗餘淨重1.9588公克，含與毒品無法析離之包裝袋
    1 個）、注射針筒4 支、分裝袋11個、玻璃球1 個、吸食器
    1 組、塑膠管6 支、葡萄糖1 包。
  (四)臺灣高等法院被告前案紀錄表1 份。
三、附記事項：
  (一)扣案之第二級毒品甲基安非他命1 包，其中之包裝袋，依現
    行檢驗方式乃以刮除方式為之，包裝袋上仍會摻殘若干毒品
    無法分離，自應一體視為毒品部分，均應依毒品危害防制條
    例第18條第1 項前段宣告沒收銷燬之。至鑑驗費失之毒品部
    分，既已滅失，爰不另為沒收銷燬之宣告。
  (二)另扣案之夾鏈袋3 包，雖經被告於本院審理時確認為其所有
    ，惟被告陳稱與施用毒品無關且卷內復無任何證據可資證明
    該扣案物與本案有關或為違禁物，故爰不另為沒收之諭知，
    併此敘明。
  (三)又扣案之電子磅秤1台，非被告所有，業據被告供陳在卷，
    亦查無積極證據足認上開扣案物為其所有而供犯本案之物，
    亦不另為沒收之諭知。
四、應適用之法條：刑事訴訟法第299 條第1 項前段、第273 條
    之1 第1 項、第310 條之2 、第454 條第1 項，毒品危害防
    制條例第10條第1 項、第2 項、第18條第1 項前段，刑法第
    11條、第47條第1 項、第38條第1 項第2 款、第51條第5 款
    。
五、如不服本判決，得自收受送達之翌日起10日內向本院提出上
    訴狀（應附繕本），其未敘述上訴理由者，應於上訴期間屆
    滿後20日內補提理由書狀於本院，上訴於臺灣高等法院。
本案經檢察官王碩志到庭執行職務。
中    華    民    國    99    年     10   月    29    日
                  刑事庭        法  官  潘怡華
以上正本證明與原本無異。
如不服本判決應於收受判決後10日內向本院提出上訴書狀，並應
敘述具體理由。其未敘述上訴理由者，應於上訴期間屆滿後20日
內向本院補提理由書( 均須按他造當事人之人數附繕本) 「切勿
逕送上級法院」。
                                書記官  施春祝
中    華    民    國    99    年     10   月    29    日
本案論罪科刑法條：
毒品危害防制條例第10條
施用第一級毒品者，處6 月以上5 年以下有期徒刑。
施用第二級毒品者，處3 年以下有期徒刑

司法院資訊處製作；財團法人民間司法改革基金會備份。
